臺灣苗栗地方法院民事裁定　　　　　　　　 96年度法字第3號
聲　請　人　甲○○
上列聲請人聲請變更財團法人台灣動物科技研究所捐助暨組織章
程，本院裁定如下：
    主    文
財團法人台灣動物科技研究所捐助暨組織章程第三、四、十、十
五、二十、廿一、廿二、廿三、廿四、廿五、廿六條准予變更為
如附件對照表所示。
聲請程序費用由聲請人負擔。
    理    由
一、按財團之組織及其管理方法，由捐助人以捐助章程或遺囑定
    之。捐助章程或遺囑所定之組織不完全，或重要之管理方法
    不具備者，法院得因主管機關、檢察官或利害關係人之聲請
    ，為必要之處分；又為維持財團之目的或保存其財產，法院
    得因捐助人、董事、主管機關、檢察官或利害關係人之聲請
    ，變更其組織。民法第62條、第63條定有明文。
二、本件聲請意旨略以：聲請人為財團法人台灣動物科技研究所
    董事長，為配合執行經濟部科專計劃之業務需要，依據立法
    院95年11月6 日第6 屆第4 次會期審查96年度中央政府總預
    算案第3 組第7 次聯席會議決議事項暨經濟部中華民國95年
    11月24日經科字第09503480540 號函辦理，於法人組織增設
    隸屬於董事會之稽核室，並提請本所第5 屆第1 次臨時董監
    事聯席會決議通過，復經行政院農業委員會中華民國96年2
    月2 日農牧字第0960106505號函示同意備查，補充變更如附
    件對照表所示，爰依民法第62條、第63條規定，請求准予變
    更捐助暨組織章程等語，並提出經濟部中華民國95年11月24
    日經科字第09503480540 號函、行政院農業委員會中華民國
    96年2 月2 日農牧字第0960106505號函、財團法人台灣動物
    科技研究所第5 屆第1 次臨時董監事聯席會議記錄、修正捐
    助暨組織章程部份條文對照表、捐助暨組織章程、法人圖記
    及第5 屆董監事印鑑卡、第5 屆董監事（任期95年3 月3 日
    至98年3 月2 日）簡歷、95年證他字第38號法人登記證書等
    件為證。
三、經核聲請人聲請准予補充變更財團法人台灣動物科技研究所
    捐助暨組織章程如附表所示，核與財團法人以從事動物科技
    之研究、開發及提供相關服務與諮詢工作，以提升動物應用
    效率之宗旨並不違背，且與民法有關法人之規定亦無抵觸，
    其聲請補充或變更章程，尚無不合，應予准許。
四、依非訟事件法第21條第1項前段，裁定如主文
中　　華　　民　　國　　96　　年　　3 　　月　　30　　日
                  民事庭法　官　吳振富
以上正本係照原本作成
如不服本裁定應於送達後10日內向本院提出抗告狀，並繳納抗告
費新臺幣1,000 元。
                        書記官　黃麗靜
中　　華　　民　　國　　96　　年　　3 　　月　　30　　日
附件：
┌───────────────────────────────────────┐
│財團法人台灣動物科技研究所捐助暨組織章程部份條文修正前後對照表                │
├───────────────┬───────────────┬───────┤
│　　 修  　正  　條 　 文     │   　  原 　   條　    文     │ 　 說   明   │
├───────────────┼───────────────┼───────┤
│第三條：本所以從事動物科技之研│第三條：本所以從事動物科技之研│增加「驗證及檢│
│        究、開發及提供相關服務│  　　　究、開發及提供相關服務│驗等」工作    │
│        與諮詢、驗證及檢驗等工│    　　與諮詢工作，以提昇動物│              │
│        作，以提昇動物應用效率│      　應用效率為宗旨。      │              │
│        為宗旨。              │                              │              │
├───────────────┼───────────────┼───────┤
│第四條：本所所址設於苗栗縣，並│第四條：本所所址設於苗栗縣竹南│刪除「竹南鎮頂│
│　　　　得視實際需要，於國內適│　　　　鎮頂大埔，並得視實際需│大埔」字句    │
│  　　　當地點設立分所或服務處│  　　　要，於國內適當地點設立│              │
│    　　。                    │    　　分所或服務處。        │              │
├───────────────┼───────────────┼───────┤
│第十條：本所之任務如下：      │第十條：本所之任務如下：      │第十條第一、二│
│    一、有關動物科技及其應用產│　　一、有關動物科技及其應用產│、三、四、五、│
│        品之研究與開發。      │        品之研究與開發。      │六款未修改，原│
│    二、政府或有關單位委辦之動│    二、政府或有關單位委辦之動│第七款改列第八│
│        物試驗研究。          │        物試驗研究。          │款，增列「七、│
│    三、新技術與新產品之轉移、│    三、新技術與新產品之轉移、│驗證及檢測等相│
│        推廣及其有關業務之轉投│        推廣及其有關業務之轉投│關業務」      │
│        資。                  │        資。                  │              │
│    四、有關動物科技之教育訓練│　　四、有關動物科技之教育訓練│              │
│        。                    │        。                    │              │
│    五、生態環境維護之研究。  │　　五、生態環境維護之研究。  │              │
│    六、國內外有關機構與人員間│　　六、國內外有關機構與人員間│              │
│        之溝通交流。          │  　　　之溝通交流。          │              │
│    七、驗證及檢測等相關業務。│    七、其他有關之研究發展。  │              │
│    八、其他有關之研究發展。  │                              │              │
├───────────────┼───────────────┼───────┤
│第十五條：本所之董事及監事任期│第十五條：本所之董事及監事任期│增加榮譽董事長│
│　　　　　三年，連選及連聘均得│　　　　　三年，連選及連聘均得│之任期與董、監│
│  　　　　連任。但董事會每屆期│  　　　　連任。但董事會每屆期│事同及顧問以一│
│    　　　滿連任之董事不得逾原│    　　　滿連任之董事不得逾原│年一聘為原則等│
│      　　全體董事人數之三分之│      　　全體董事人數之三分之│規定          │
│        　二。董、監事因故出缺│        　二。董、監事因故出缺│              │
│          或職務遷調時，由原單│          或職務遷調時，由原單│              │
│          位指派適當人員遞補之│          位指派適當人員遞補之│              │
│          ，其任期以補足原任期│          ，其任期以補足原任期│              │
│          為限。本所依需要得設│          為限。本所依需要得設│              │
│          榮譽董事長（其任期與│          榮譽董事長及顧問。  │              │
│          董、監事同）及顧問（│                              │              │
│          一年一聘為原則）。  │                              │              │
│                              │                              │              │
│                              │                              │              │
├───────────────┼───────────────┼───────┤
│第二十條：本所設稽核室，隸屬董│                              │第四章董事及監│
│　　　　　事會，執行稽核相關業│                              │事，原條文為第│
│  　　　　務。                │                              │十一至十九條，│
│                              │                              │增加第二十條，│
│                              │                              │提昇稽核位階至│
│                              │                              │董事會。　    │
├───────────────┼───────────────┼───────┤
│第廿一條：本所置所長一人，由董│第二十條：本所置所長一人，由董│第五章組織與管│
│　　　　　事長提名，經董事會通│　　　　　事長提名，經董事會通│理，原為第二十│
│  　　　　過後聘任之。所長為本│  　　　　過後聘任之。所長為本│至廿二條，變更│
│    　　　所行政首長並秉承董事│    　　　所行政首長並秉承董事│條號為第廿一至│
│      　　會之決議，綜理本所一│　　　　　會之決議，綜理本所一│廿三條，條文內│
│        　切業務。            │  　　　　切業務。            │容未修改。    │
│第廿二條：本所得視業務需要，提│第廿一條：本所得視業務需要，提│　            │
│　　　　　經董事會通過後，設各│　　　　　經董事會通過後，設各│　            │
│  　　　　種委員會，其組織及職│  　　　　種委員會，其組織及職│　            │
│    　　　掌另定之。各種委員會│    　　　掌另定之。各種委員會│　            │
│      　　所聘請之委員均為無給│      　　所聘請之委員均為無給│　            │
│        　職。但得按委託之工作│        　職。但得按委託之工作│　            │
│          性質，酌支津貼或於出│          性質，酌支津貼或於出│　　　　　　  │
│          席會議時酌支出席費。│          席會議時酌支出席費。│　　　        │
│第廿三條：本所之辦事細則、員額│第廿二條：本所之辦事細則、員額│              │
│　　　　　編制及有關會計事務之│　　　　　編制及有關會計事務之│              │
│  　　　　處理規定另定之，提經│  　　　　處理規定另定之，提經│              │
│    　　　董事會通過，報請主管│    　　　董事會通過，報請主管│              │
│      　　機關備查後實施。    │      　　機關備查後實施。    │              │
├───────────────┼───────────────┼───────┤
│第廿四條：本所如因情事變更而致│第廿三條：本所如因情事變更而致│第六章附則，原│
│　　　　　設立目的不能達到時，│　　　　　設立目的不能達到時，│條文為第廿三至│
│  　　　　經董事會決議，報經主│  　　　　經董事會決議，報經主│廿五條，變更條│
│    　　　管機關核准，得申請解│    　　　管機關核准，得申請解│號為第廿四至廿│
│      　　散，並依法清算；剩餘│      　　散，並依法清算；剩餘│六條，條文內容│
│        　財產全部捐獻予政府或│        　財產全部捐獻予政府或│未修改。      │
│          政府指定之單位。    │          政府指定之單位。    │              │
│第廿五條：本章程未盡事宜，依照│第廿四條：本章程未盡事宜，依照│              │
│　　　　　其他有關法令之規定辦│　　　　　其他有關法令之規定辦│              │
│  　　　　理。                │  　　　　理。                │              │
│第廿六條：本章程於報請主管機關│第廿五條：本章程於報請主管機關│              │
│    　　　許可，並向所在地之法│    　　　許可，並向所在地之法│              │
│      　　院辦理財團法人登記，│      　　院辦理財團法人登記，│              │
│        　於登記完成之日施行，│        　於登記完成之日施行，│              │
│          修正時亦同。        │          修正時亦同。        │              │
└───────────────┴───────────────┴───────┘
